臺灣士林地方法院民事裁定　100年度消債抗字第46號
抗　告　人　台北富邦商業銀行股份有限公司
法定代理人　韓蔚廷
代　理　人　蘇啟新
相　對　人　周訓中
上列抗告人因消費者債務清理條例更生事件，對於民國100 年6
月28日本院100 年度事聲字第20號裁定提起抗告，本院裁定如下
：
    主  文
抗告駁回。
抗告費用新臺幣壹仟元由抗告人負擔。
    理  由
一、本件抗告意旨略以：原裁定（即本院100 年度事聲字第20號
    裁定），以抗告人聲明異議逾法定期間為由，駁回抗告人之
    聲明異議。惟抗告人對於本院99年度司執消債更字第37號認
    可更生方案裁定之聲明異議狀已於民國99年12月20日囑託郵
    務機關以快捷掛號郵件付郵遞送，並於同日晚間送達本院夜
    間值班服務台，詎當晚本院值班人員不在值班處所，導致上
    開異議狀無法完成妥遞，中華郵政公司於翌日再次投遞，才
    妥送本院。是上開異議狀未能於99年12月20日晚間如期順利
    妥遞本院，非可歸責於抗告人，依民事訴訟法第163 條第1
    項及第164 條第1 項之規定，請求就法定不變期間准許回復
    原狀，為此，爰依法提出抗告，請求廢棄原裁定等語。
二、按關於更生或清算之程序，除本條例別有規定外，準用民事
    訴訟法之規定，消費者債務清理條例第15條定有明文。復按
    當事人或代理人，因天災或其他不應歸責於己之事由，遲誤
    不變期間者，於其原因消滅後十日內，得聲請回復原狀。又
    因遲誤上訴或抗告期間而聲請回復原狀者，應以書狀向為裁
    判之原法院為之；遲誤其他期間者，向管轄該期間內應為之
    訴訟行為之法院為之。再回復原狀之聲請，由受聲請之法院
    與補行之訴訟行為合併裁判之。但原法院認其聲請應行許可
    ，而將該上訴或抗告事件送交上級法院者，應送由上級法院
    合併裁判。民事訴訟法第164 條第1 項、第165 條第1 項、
    第166 條亦有明文。是抗告人因不應歸責於己之事由，遲誤
    其對司法事務官裁定之異議期間，應以書狀向司法事務官聲
    請回復原狀，倘司法事務官認回復原狀聲請無理由，即應駁
    回回復原狀之聲請，並將異議事件送交法官以異議逾期不合
    法裁定駁回，倘司法事務官認回復原狀聲請有理由，即應將
    回復原狀之聲請及異議事件併同送交法官，由法官合併裁判
    。
三、經查，本院99年度司執消債更字第37號認可更生方案裁定業
    於99年12月10日合法送達於抗告人，此有送達證書附卷可稽
    （見本院99年度司執消債更字第37號卷(二)第188 頁），則抗
    告人提出異議之10日法定期間，應計至99年12月20日屆滿。
    又抗告人向本院具狀聲明異議，以快捷郵件付郵遞送，該郵
    件於99年12月20日晚間9 時50分投遞本院不成功，其未妥投
    原因為「不在」，郵務機關遂於翌日即99年12月21日上午8
    時48分再次投遞而成功，故抗告人有不可歸責於己遲誤不變
    期間之事由乙節，固據抗告人提出之國內快捷/ 掛號/ 包裹
    查詢資料為證（見本院卷第15頁），惟抗告人前開主張遲誤
    不變期間之不可歸責於己之原因，在郵務機關於翌日即99年
    12月21日投遞成功時即已消滅，則依民事訴訟法第164 條第
    1 項之規定，抗告人原應於原因消滅後10日內即99年12月31
    日前提出回復原狀之聲請，則抗告人遲至100 年7 月10日始
    具狀提起抗告，聲請回復原狀，顯已逾前開聲請回復原狀之
    不變期間；再者，抗告人係遲誤異議期間而聲請回復原狀，
    依民事訴訟法第165 條第1 項後段及第166 條之規定及前開
    說明，抗告人原應以書狀向管轄該期間內應為訴訟行為之法
    院即司法事務官聲請回復原狀，倘司法事務官認回復原狀之
    聲請有理由，並由司法事務官將回復原狀之聲請及聲明異議
    事件送交法官，由法官合併裁判，惟抗告人未依上開規定及
    程序為回復原狀之聲請，逕向本院提起抗告，並於抗告理由
    中主張回復原狀，於法顯有未合。
四、綜上所述，抗告人提起本件抗告，聲請回復原狀，於法未合
    ，本件仍應以郵務機關將抗告人異議狀投遞成功時即99年12
    月21日，認為抗告人於該日始具狀向本院聲明異議，則原審
    以抗告人聲明異議逾法定異議期間，裁定駁回抗告人之異議
    ，於法並無違誤。從而，抗告人請求廢棄原裁定，為無理由
    ，應予駁回。
五、爰裁定如主文。
中    華    民    國   100    年    7     月    27    日
                  民事第三庭  審判長法官  王本源
                              法      官  孫萍萍
                              法      官  陳燁真
以上正本係照原本作成。
如不服本裁定，僅得於收受本裁定正本送達後10日內，以涉及法
律見解具有原則上之重要性為理由，向本院提出再抗告狀（須附
繕本一份及繳納再抗告裁判費新台幣1,000 元）。
中    華    民    國  100     年    7     月    28    日
                              書  記  官  高玉潔